臺灣高等法院刑事裁定　　　　　　　　　 96年度抗字第313號
抗　告　人
即　具保人　乙○○
被　　　告　甲○○
上列抗告人因沒入保證金案件，不服臺灣板橋地方法院中華民國
96年3月8日裁定（96年度聲字第672號），提起抗告，本院裁定
如下：
    主  文
抗告駁回。
    理  由
一、本件原由檢察官以：具保人乙○○因被告甲○○犯贓物案件
    ，經依法院指定之保證金額新臺幣20萬元，出具現金保證後
    ，將被告釋放，因該被告逃匿，依刑事訴訟法第118條之規
    定，應沒入具保人繳納之保證金（刑保字第743號），爰依
    同法第121條第1項規定，聲請原審裁定沒入具保人繳納之保
    證金等語。原審以：被告甲○○經臺灣板橋地方法院檢察署
    檢察官依法傳喚未到案，復經該署檢察官依法拘提無著，又
    具保人經通知復未遵期通知或帶同被告到案接受執行等情，
    此有送達證書4紙、臺灣板橋地方法院檢察署通知1紙、臺灣
    板橋地方法院檢察署拘票暨拘提報告書2份、法務部戶役政
    連結作業系統查詢資料2紙、保證金收據影本1紙在卷可稽。
    且被告迄今仍逃匿中，尚未到案執行乙節，復經本院依職權
    查明屬實，有本院在監在押全國紀錄表1紙附卷足憑，被告
    顯已逃匿，自應將具保人原繳納之上開保證金沒入之等語。
二、本件抗告意旨略以：查抗告人為被告甲○○繳納保證金新台
    幣（下同）20萬元，將被告釋放，今被告因贓物一案已判決
    確定，板橋地檢署通知被告在96年2月2日上午10時到案接受
    執行，第二天又通知另一保證人林黃花香在96年2月5日9時
    到案接受執行，到案日期不同，有通知影本二份可憑，被告
　　在96年1月29日即以清理環保回收商行之物品及椎間盤病變
  　開刀為由，聲請暫延在農曆過年後到案服刑，有聲請書可稽
    ，在這期間台灣高等法院將被告之二件裁判裁定應執行有期
    徒刑一年二月，被告農曆春節過後第一天上班日即2月26日
    就具狀聲請通知被告要報到服刑，有聲請狀可證，足以證明
    被告沒有逃亡，願在過年後報到服刑，而地檢署在96年3月6
    日通知被告，謂已合法傳喚，現聲請沒入保證金中，請速到
    案執行，被告在收到通知後當天即96年3月7日具狀表示在96
    年3月12日報到服刑，有聲請狀可證，而且被告也準時在96
    年3月12日報到服刑，今保證人即抗告人接到地檢署96年3月
    8日裁定，將抗告人之20萬元保證金沒入，實難心服，雖然
    地檢署有通知到案，但聲請人均有具狀，述明暫延執行之理
    由，如不許可，應通知被告何日到案執行，又不是有第二次
    通知不到案，沒入保證金那沒有話說，今被告有合法之聲請
    暫延，且也準時報到服刑，不應將抗告人之保證金20萬元沒
    入，所以請求能更正裁定免予沒入或送高院請求能撤銷原裁
    定。
三、經查：
  　查被告甲○○因贓物案件，前經臺灣板橋地方法院檢察署檢
    察官指定保證金新台幣20萬元，已由具保人乙○○繳納現金
    後，將被告停止羈押。嗣前開案件業經判處有期徒刑一年確
    定，由檢察官指揮執行，經板橋地檢署於96年1月16日函具
    保人乙○○通知或帶同被告在96年2月2日上午10時到案接受
    執行，具保人乙○○於96年1月17日受領執行通知（第二日
    即96年1月17日板橋地檢署又函具保人乙○○通知或帶同被
    告在96年2月5日9時到案接受執行，該前後二函所載到案接
    受執行時間不同，依後函優於前函，後函撤銷前函之原則，
    縱以後函為準，該函於96年1月23日寄存在派出所，準用民
    事訴訟法第138條第3項「寄存送達，自寄存之日起，經十日
    發生效力」，完成送達日期仍在指定到案接受執行日之前）
    ，具保人乙○○卻未通知或帶同被告到案接受執行，而被告
    經檢察官寄發執行傳票，於96年1月18日由本人受領（臺北
    縣樹林市○○街151巷15號2樓），仍未到案接受執行，被告
    經合法傳喚，無正當理由不到庭，又無不可抗力之情事發生
    阻礙，被告未如期報到服刑，檢察官復派員拘提未獲，此有
    送達證書、及96年2月9日、96年2月16日拘提報告書等在卷
    可稽，被告顯已逃匿，揆諸前揭之法律規定，原審將具保人
    原繳納之前揭保證金沒入，並無不當，抗告人前開抗告，為
    無理由，應予駁回。至於被告雖於96年1月29日提出聲請狀
    ，表明願於96年3月19日到案執行，96年2月26日又提出聲請
    狀，表明延後報到服刑之原因，並請通知到案執行，復於6
    年3月7日提出聲請狀，表示願於96年3月12日準時報到服刑
    ，固有該聲請狀可憑，惟各該聲請狀所示意旨，僅被告個人
    之請求，並未經檢察官准予延期執行，何況均在拘提未獲之
    後，被告顯在拖延執行，並不影響上開逃匿未如期到案執行
    事實之認定，併予敘明。本件抗告，並無理由，應予駁回。
四、據上論結，應依刑事訴訟法第412條，裁定如主文。
中　　華　　民　　國　　96　　年　　4 　　月　　30　　日
　　　　　　　　　刑事第十八庭審判長法　官  溫耀源
　　　　　　　　　　　　　　　　　  法　官  陳健順
　　　　　　　　　　　　　　　　　  法　官  邱同印
以上正本證明與原本無異。
不得再抗告。
                                    書記官  莊昭樹
中　　華　　民　　國　　96　　年　　4 　　月　　30　　日
